臺灣高等法院民事裁定
111年度抗字第483號
抗告人  周全明  
上列抗告人因與相對人何紫琳等間假處分事件，對於中華民國11
1年2月17日臺灣桃園地方法院111年度全字第30號裁定提起抗告
，本院裁定如下： 
    主  文
抗告駁回。
抗告費用由抗告人負擔。
    理  由
一、按抗告法院為裁定前，應使債權人及債務人有陳述意見之機
    會，民事訴訟法第528條第2項定有明文。此規定依同法第53
    3條規定於假處分程序亦準用之。上開規定旨在保障債權人
    及債務人之程序權，並使抗告法院能正確判斷原裁定之當否
    。惟假處分係保全程序，假處分裁定具隱密性，為防止債務
    人將請求標的物之現狀變更，以保全債權人之強制執行，其
    執行應依強制執行法第132條第1項規定，於裁定送達債務人
    之同時或送達前為之。考量此項立法趣旨，債權人對駁回其
    假處分聲請之裁定提起抗告，倘假處分隱密性仍應予維持，
    即無須使債務人有陳述意見之機會。查，抗告人聲請假處分
    ，禁止相對人就附表所示建物（下稱系爭建物）占用、出租
    及其他一切處分行為，業經原裁定予以駁回，依上開說明，
    在抗告程序有維持假處分隱密性之必要性，爰不通知相對人
    陳述意見，合先敘明。
二、本件抗告人聲請及抗告意旨略以：相對人於民國108年9月17
    日將系爭建物及坐落基地移轉登記予伊，詎相對人拒不遷出
    系爭建物及辦理點交，卻將系爭建物出租予第三人，致伊有
    日後不能強制執行之情形，且伊恐系爭建物內之設施遭破壞
    ，而難以恢復。伊已對相對人提起遷讓房屋等訴訟，然相對
    人無故拒絕出庭加以拖延。伊為保全強制執行，依民事訴訟
    法第532條規定，聲請法院裁定相對人就系爭建物不得占用
    、出租及其他一切處分行為，並願提供擔保，以補釋明之不
    足。詎原裁定以未釋明假處分本案請求之原因，駁回假處分
    聲請，即有違誤，爰提起抗告，聲明廢棄原裁定等語。
三、次按債權人就金錢請求以外之請求，欲保全強制執行者，得
    聲請假處分。假處分，非因請求標的之現狀變更，有日後不
    能強制執行或甚難執行之虞者，不得為之；而假處分聲請應
    表明請求及假處分之原因，並釋明之，釋明如有不足，而債
    權人陳明願供擔保或法院認為適當者，法院得定相當之擔保
    ，命供擔保後為假處分，民事訴訟法第532條、第533條準用
    第525條第1項第3款、第526條第1項、第2項分別定有明文。
    所謂請求標的之現狀變更，係指請求標的之物，其從前存在
    之狀態現在已有變更或將有變更，包括就其物為法律上之處
    分或事實上之處分。又是否有不能或甚難強制執行之虞者，
    應就標的本身客觀判斷，債權人主觀上之疑慮或債務人單純
    否認權利，並不該當。債權人就假處分之原因，依法有釋明
    之義務，亦即須提出可使法院信其主張為真實之一切證據，
    必待釋明有所不足，而債權人陳明願供擔保後，始得准為假
    處分。債權人若未依法表明請求及假處分之原因，或雖有表
    明原因但未釋明，均不符合假處分之要件。　　
四、抗告人就假處分之請求，業據提出系爭建物所有權狀、存證
    信函、不動產買賣契約書、原法院簡易庭110年度桃司簡調
    字第1227號通知書（案由：遷讓房屋）、不動產買賣成交案
    件實際資訊申報書等件為證（見原法院卷第6至17頁、本院
    卷第17至19頁），堪認抗告人就假處分之請求已為相當之釋
    明。至假處分之原因部分，抗告人雖主張相對人將系爭建物
    另行出租他人，致其有日後不能強制執行之情形，然抗告人
    就此部分主張未據提出相關證據加以釋明；抗告人另稱系爭
    建物內設施恐遭破壞云云，亦屬其主觀上之疑慮。依上開說
    明，抗告人就假處分之原因既未為釋明，其聲請與假處分之
    要件自有未合；縱抗告人陳明願供擔保，以補釋明之不足，
    亦不能准許。
五、綜上所述，原裁定駁回抗告人之假處分聲請，所持理由雖與
    本院不同，惟結論並無二致，仍應予維持。抗告意旨指摘原
    裁定不當，聲明廢棄，為無理由，應予駁回。　
六、據上論結，本件抗告為無理由，爰裁定如主文。
中　　華　　民　　國　　111 　年　　5 　　月　　5　　日
                  民事第四庭   
                      審判長法  官  傅中樂
                            法  官  管靜怡
                            法  官  汪曉君
　　　　　　　　　　　　　　
附表
編號 建號 基地坐落 建物門牌 主要建材、建物層數 建物面積 （平方公尺）  權利範圍 所有權人      樓層面積 附屬建物面積   1 3487 桃園市○○區○○○○段○○○○段000地號，權利範圍10000分之104 桃園市○○區○○路000號11樓之2 鋼筋混凝土造、14層 11層 117.69 陽台 15.31 全部 周全明 
正本係照原本作成。
本裁定除以適用法規顯有錯誤為理由外，不得再抗告。如提起再
抗告，應於收受送達後10日內委任律師為代理人向本院提出再抗
告狀。並繳納再抗告費新臺幣１千元。
中　　華　　民　　國　　111 　年　　5 　　月　　6 　　日
　　　　　　　　　　　　　  書記官  戴伯勳